【裁判字號】    92,交聲,1104
【裁判日期】    921125
【裁判案由】    違反道路交通管理處罰條例聲明異議
【裁判全文】
臺灣臺北地方法院交通事件裁定                  九十二年度交聲字第一一○四號
    異  議  人
    即受處分人  甲○○  男  四.
右列異議人即受處分人因違反道路交通管理處罰條例案件，對於交通部公路總局台北
區監理所板橋監理站中華民國九十二年八月二十九日所為之處分（原處分案號：板監
違字第裁四一--ＡＢＹ六九八四九一號）聲明異議，本院裁定如左：
    主  文
異議駁回。
    理  由
一、按汽車駕駛人，行經有燈光號誌管制之交岔路口闖紅燈者，處新臺幣（下同）一
    千八百元以上五千四百元以下罰鍰，道路交通管理處罰條例第五十三條定有明文
    。且汽車駕駛人駕駛汽車違反道路交通管理處罰條例第五十三條規定者，除應依
    該條所規定之罰鍰處罰外，並予記違規點數三點，同條例第六十三條第一項第三
    款亦有規定。
二、本件受處分人即異議人甲○○駕駛其所有之車牌六Ａ－一二九號營業小客車於民
    國九十二年七月二日凌晨四時二十分，行經臺北市○○區○○路三段一六五巷口
    有行車管制號誌交岔路口之際，為臺北市政府警察局內湖分局員警當場攔停，並
    以受處分人有駕車行經有燈光號誌管制之交岔路口闖紅燈之行為掣單舉發，受處
    分人當場簽收；異議人甲○○於舉發通知單上所載應到案日期前向原處分機關提
    出申訴，經原處分機關函請舉發單位調查結果，仍認異議人有前開違規行為，原
    處分機關乃依前開道路交通管理處罰條例第五十三條第一項及同條例第六十三條
    第一項第三款規定，於九十二年八月二十九日裁處受處分人罰鍰二千七百元，並
    予記違規點數三點。
三、受處分人自承伊有於右揭時地駕駛上開營業小客車行經前址等語，惟辯稱：當日
    開車行經上開處所時，伊依序及減速進入路口，當時為綠燈，但穿越路口同時燈
    號轉變為紅燈，而員警因所站位置看不到停止線，就誤以為伊違規云云。經查：
    本件被舉發營業小客車因在紅燈顯示時，無視於號誌警示逕而穿越路口，其車身
    巳伸越停止線進入路口範圍足以妨害其他方向人、車通行，明顯違反號誌管制行
    駛，始被執勤員警趨前指揮並停車接受稽查等事實，經臺北市政府警察局內湖分
    局查處明確，有該局九十二年八月十四日北市警內分交字第○九二六二五三四四
    ○○號書函可參，且業據證人即開單告發受處分人之員警劉東儕於本院九十二年
    十月三十一日調查時，以具結擔保其供述之真實性並在負擔偽證罪之心理處罰狀
    態下證稱：「（問：本件違規舉發單是你開的？）沒錯；（問：依當時情形本件
    受處分人確實闖紅燈？）是；（問：確信無誤？）沒有錯；（問：當時有照相嗎
    ？）沒有，是深夜執勤目測的」等語明確（當日訊問筆錄參照），按證人乃為原
    處分機關所認定受處分人有前開違規行為之原證人，其並到庭在本院法官面前以
    言詞供述本件訴訟上之待證事實－即受處分人有前開違規事實，本院由其上開供
    述已得有受處分人確有上開違規行為之心證，且於本件卷存證據資料內並無任何
    積極證據足以證明證人上開證述係屬虛偽，亦無有足以令人顯信其證述為不可採
    之品性證據或前科證據存在，本院自不得僅以證人為本件開單告發受處分人之員
    警而全盤抹煞其在訴訟上所具有之原證人資格，而受處分人對前開證人之供述並
    無法舉出或請本院調查任何對其有利之證據資料，以使本院對證人所供述受處分
    人違規之事實產生任何合理之懷疑，且交通警察掣單舉發違反道路交通管理處罰
    條例所列之違規事實，本質上為行政處分，係公務員基於職務上之權力，依法就
    特定之具體事件所為之具公法上效果之單方面行政行為，基於公務員為公法上行
    為具有公信力之原則，該行政行為當可被推定為真正，其據以依法處分之事實認
    定亦為正確無誤。從而異議人未能提出證據以資證明本件舉發之內容有何虛偽、
    錯誤，仍應認為本件舉發並無違誤，其異議人所辯尚難採信，其違規行為堪以認
    定。
四、綜上所述，本件受處分人駕駛前開車號營業小客車確有在前揭時地闖紅燈行駛之
    違規行為，從而原處分機關乃依前揭道路交通管理處罰條例第五十三條之規定，
    裁處受處分人罰鍰二千七百元，並依同條例第六十三條第一項第三款規定併予記
    受處分人違規點數三點，核無違誤，受處分人之異議為無理由，應予駁回。
據上論斷，應依道路交通案件處理辦法第十九條，裁定如主文。
中      華      民      國    九十二    年     十一     月    二十五    日
                                      臺灣臺北地方法院交通法庭
                                          法    官  張  宇  樞
右正本證明與原本無異。
如不服本裁定，應於送達後五日內，向本院提出抗告狀。
                                          書 記 官  田  華  仁
中      華      民      國    九十二    年     十一     月    二十五    日


司法院資訊處製作；財團法人民間司法改革基金會備份。
